臺灣士林地方法院民事裁定　　　　　　　　96年度抗字第93號
抗　告　人　吉甫國際股份有限公司
　　　　　　　　　　　　之1
法定代理人　甲○○
上列抗告人因與相對人第一商業銀行股份有限公司間拍賣抵押物
事件，對於中華民國95年12月29日本院95年度拍字第1428號裁定
提起抗告，本院裁定如下：
    主  文
抗告駁回。
抗告程序費用新臺幣壹仟元由抗告人負擔。
    理  由
一、按扺押權人於債權已屆清償期而未清償者，得聲請法院拍賣
    抵押物，就其賣得價金而受清償；民法第873條第1項定有明
    文。是抵押權人依此項規定聲請拍賣抵押物係屬非訟事件，
    法院所為准駁之裁定，無確定實體法上法律關係存否之性質
    ，於債權及抵押權之存否無既判力，故袛須其抵押權已經依
    法登記，且債權已屆清償期而未受清償，法院即應為准許拍
    賣抵押物之裁定，至對於此項法律關係有爭執之人，自得提
    起訴訟以資救濟，不得僅以抗告程序聲明其爭執，並據為廢
    棄拍賣抵押物裁定之理由（最高法院51年10月8 日民刑庭總
    會決議(三)參照）。
二、本件相對人主張原設定義務人吳林實業股份有限公司於民國
    86年1 月23日以其所有如附表一所示之不動產，為擔保其對
    相對人所負債務之清償責任，設定本金最高限額新台幣（下
    同）8,850萬元之抵押權予相對人，存續期間自86年1月23日
    起至126年1月22日止，並經登記在案。兩造復於90年3月9日
    約定將上開不動產抵押權義務人由吳林實業股份有限公司變
    更為抗告人。嗣抗告人於93年2月20日起分別向相對人借款6
    筆共計6,300 萬元及美金借款3 筆計美金249,644.38元，並
    均已屆清償期，詎抗告人未依約繳納本息，尚欠本金餘額6,
    285 萬元、美金188,064.32元及利息、違約金，未獲清償，
    依上開約定，本件借款應視為全部到期，相對人為此聲請准
    予拍賣抵押物等情，有相對人提出之他項權利證明書、抵押
    權設定契約書、他項權利移轉變更契約書、土地及建物登記
    謄本、撥款申請書兼借款憑證等影本可證，復為抗告人所不
    爭執，原法院據以准許相對人拍賣抵押物之聲請，即無不當
    。
三、抗告意旨雖以: 相對人明知債權銀行團協商會議已達成93年
    8 月31日前不向抗告人追討欠款之共識，且經濟部、中央銀
    行、票據交換所均已註銷退票記錄並指示暫緩註記抗告人為
    拒絕往來戶之行文，仍出於故意損害抗告人之目的，由其受
    雇人出面脅迫抗告人給付票款、清償借款，已構成侵權行為
    。相對人上開侵權行為造成抗告人受有至少8,295,000 元之
    損害，抗告人並得以之與應償借款之利息主張抵銷，則相對
    人主張抗告人喪失期限利益而得請求償還全部借款，即屬無
    據，原審未予審酌上開事實，准予拍賣，認事用法實有違誤
    。又相對人明知抗告人所供債權之擔保足供清償債務，仍另
    提起清償借款訴訟，致抗告人受有可能敗訴而需負擔訴訟費
    用62萬元之損失。另相對人復聲請假扣押抗告人及保證人財
    產，致抗告人受有資金調度困難之損害，以上顯係權利濫用
    ，故求為廢棄原裁定等語，核其內容，乃係主張借款債務有
    抵銷權存在之實體爭執，依首揭說明，應由抗告人另行提起
    訴訟，以資解決，本件非訟程序不得審究，仍應為許可拍賣
    抵押物之裁定。是相對人據此理由提起抗告，請求廢棄原裁
    定，不能謂有理由。
四、據上論結，本件抗告為無理由，依非訟事件法第46條、第21
    條第2項、第24條第1項，民事訴訟法第495條之1 第1項、第
    449條第1項、第78條，裁定如主文。
中　　華　　民　　國　　96　　年　　4 　　月　　30　　日
　　　　　　　　　民事第一庭  審判長法　官　黃小瑩
                                    法　官　馬傲霜
                                    法　官　陳靜芬
以上正本證明與原本無異。
如不服本裁定，僅得於收受本裁定正本送達後10日內，以適用法
規顯有錯誤為理由，向本院提出再抗告狀，（須附繕本一份及繳
納再抗告裁判費新台幣1,000元），經本院許可後始可再抗告。
中　　華　　民　　國　　96　　年　　5 　　月 　　7  　日
                                    書記官　阮弘毅
